臺灣臺北地方法院刑事判決
111年度審易字第2136號
公  訴  人  臺灣臺北地方檢察署檢察官
被      告  張程凱



上列被告因妨害名譽案件，經檢察官提起公訴（111年度偵字第3
0187號），本院判決如下：
    主  文
本件公訴不受理。
    理  由
一、公訴意旨如附件起訴書所載。
二、按告訴乃論之罪，告訴人於第一審辯論終結前得撤回其告訴
    ，又告訴經撤回者，應諭知不受理之判決，刑事訴訟法第23
    8條第1項、第303條第3款分別定有明文。
三、查本件告訴人羅褘莀告訴被告張程凱公然侮辱案件，起訴書
    認係觸犯刑法第309條第1項之公然侮辱罪，依同法第314條
    之規定，須告訴乃論。茲因告訴人具狀撤回告訴，此有本院
    公務電話紀錄、告訴人警詢筆錄及刑事撤回告訴狀各1份在
    卷可稽（見本院卷第15頁、第23-26頁）。依照首開說明，
    本件爰不經言詞辯論，逕為諭知不受理之判決。
四、據上論斷，應依刑事訴訟法第303條第3款、第307條判決如
    主文。
中　　華　　民　　國　　111 　年　　12　　月　 　6　　日
　　　　　　　　　刑事第二十二庭  法　官　翁毓潔
上正本證明與原本無異。 
如不服本判決應於收受送達後20日內向本院提出上訴書狀，並應
敘述具體理由；其未敘述上訴理由者，應於上訴期間屆滿後20日
內向本院補提理由書（均須按他造當事人之人數附繕本）「切勿
逕送上級法院」。告訴人或被害人如對於本判決不服者，應具備
理由請求檢察官上訴，其上訴期間之計算係以檢察官收受判決正
本之日期為準。因疫情而遲誤不變期間，得向法院聲請回復原狀
。
                                  書記官  陽雅涵
中　　華　　民　　國　　111 　年　　12　　月　　6 　　日
附件:
臺灣臺北地方檢察署檢察官起訴書
                                    111年度偵字第30187號
　　被　　　告　張程凱　男　73歲（民國00年0月0日生）
　　　　　　　　　　　　住苗栗縣○○鎮○○里○○00號
　　　　　　　　　　　　國民身分證統一編號：Z000000000號
上列被告因妨害名譽案件，已經偵查終結，認應該提起公訴，茲
將犯罪事實及證據並所犯法條如下：
        犯罪事實
一、張程凱於民國111年8月14日17時00分許，在臺北市○○區○○○000
    巷00號一樓旁庭院，於不特定多數人得以共見共聞之公開場
    所，與告訴人羅褘莀起口角糾紛，竟基於公然侮辱之犯意，
    不斷大聲辱罵告訴人「賤女人、壞女人」等語，足以生損害
    告訴人之人格、名譽及社會評價。
二、案經羅褘莀訴由臺北市政府警察局萬華分局報告偵辦。
        證據並所犯法條
一、證據清單及待證事項
編號 證據名稱 待證事實 1 被告張程凱於警詢中之供述 坦承有於上開時、地，與告訴人發生口角爭執之事實。 2 告訴人羅褘莀於警詢中之指述 證明全部犯罪事實。 
二、核被告所為，係涉犯刑法第309條第1項公然侮辱罪嫌。
三、依刑事訴訟法第251條第1項提起公訴。
    此  致
臺灣臺北地方法院
中　　華　　民　　國　 111　　年　　9 　　月　　27　　日
　　　　　　　　　　　　　　　檢　察　官  林達
本件正本證明與原本無異
中　　華　　民　　國　 111　　年　　10　　月　　12　　日
                              書  記  官  黃郁婷
附錄本案所犯法條全文
中華民國刑法第309條
公然侮辱人者，處拘役或 9 千元以下罰金。
以強暴犯前項之罪者，處 1 年以下有期徒刑、拘役或 1 萬 5
千元以下罰金。